臺灣臺南地方法院刑事判決
111年度易字第325號
公  訴  人  臺灣臺南地方檢察署檢察官
被      告  吳育正




上列被告因竊盜案件，經檢察官提起公訴（111年度偵字第372、
1404、2565、4204號），嗣因被告於本院審理中就被訴事實為有
罪之陳述，本院告知簡式審判程序之旨，並聽取當事人之意見後
，裁定改依簡式審判程序進行，判決如下：
    主      文
吳育正犯毀越門扇及安全設備竊盜罪，共貳罪，各處有期徒刑柒
月；又犯攜帶兇器竊盜罪，共參罪，各處有期徒刑柒月；又犯竊
盜罪，處有期徒刑貳月，如易科罰金，以新臺幣壹仟元折算壹日
。不得易科罰金部分，應執行有期徒刑拾月。
未扣案之犯罪所得現金新臺幣參萬零參佰零玖元沒收，於全部或
一部不能沒收或不宜執行沒收時，追徵其價額。
    事      實
一、吳育正意圖為自己不法之所有，分別基於竊盜及加重竊盜之
    犯意，而為下列竊盜及加重竊盜犯行：
（一）①於民國110年12月8日凌晨0時許，自臺南市○○區○○路○段0
      00號林榮輝經營之「聚品素食店」後方拉開鐵捲門，撞開
      鐵捲門後方附掛有金屬門栓且已上栓之木門，進入店內徒
      手竊取林榮輝所有、置於桌上之愛心捐款箱內之硬幣；②
      再於同日凌晨0時許，在相同地點，以相同方法，徒手竊
      取愛心捐款箱內之硬幣，前後二次共計竊得新臺幣（下同
      ）3,000元。嗣經林榮輝報警，員警依監視器影像而循線
      查悉上情。
（二）①於110年12月12日凌晨1時許，在謝英輝經營之臺南市○○
      區○○路○段000號和順市場第4攤位，持置於其他攤位上、
      客觀上具有危險性之剪刀1把，撬開攤位下方附鎖之抽屜
      ，竊取謝英輝所有之零錢硬幣500元；②再於翌日（13日）
      凌晨2時許，在亦由謝英輝經營之和順市場第5攤位，以相
      同方法，竊取謝英輝所有、置於攤位下方附鎖抽屜內之零
      錢硬幣100元。嗣於110年12月13日晚上11時42分許，至臺
      南市○區○○路○段000號騎樓處欲行竊時，經第三人許凱廸
      、吳皓愷發現可疑而報警查獲，並扣得花用後剩餘之291
      元（已發還予謝英輝）。
（三）於110年12月13日凌晨11時42分許，在臺南市○區○○路○段0
      00號騎樓蔡美蘭經營之碗粿攤處，掀開蓋在攤位上之帆布
      後，徒手竊取蔡美蘭漏未取走之1元硬幣1枚，在蹲身蒐尋
      攤位下方櫃內物品時，為路過之第三人許凱廸、吳皓愷發
      現可疑而報警查獲，並扣得其所竊得之1元硬幣（已發還
      蔡美蘭）。
（四）於110年12月22日晚上10時57分許，在臺南市○○區○○街000
      號黃信評經營之「崩潰男友日式扭蛋專賣店」內，持置於
      店內桌上、客觀上具有危險性之剪刀1把，撬開櫃台抽屜
      ，竊取黃信評所有之紙鈔及硬幣共計3萬9,699元，得手後
      離去。嗣經店員林媺倖發現後報警，於同年月24日為警查
      獲，並扣得花用後剩餘之1萬2,699元（已發還黃信評）。
      　　　　　　　　　
二、案經臺南市政府警察局第一分局、第三分局及黃信評訴由臺
    南市政府警察局第二分局移送臺灣臺南地方檢察署檢察官偵
    查起訴。
    理      由
一、本件被告吳育正所為均係犯死刑、無期徒刑、最輕本刑為3
    年以上有期徒刑以外之罪，其於本院審理中就被訴事實均為
    有罪之陳述（本院卷第37、43頁），經本院告知簡式審判程
    序之旨，並聽取公訴人、被告之意見後，本院認為適宜進行
    簡式審判程序，依刑事訴訟法第273條之1第1項規定，裁定
    進行審判程序。又簡式審判程序之證據調查，依刑事訴訟法
    第273條之2規定，不受同法第159條第1項審判外陳述排除之
    限制，故卷內所列之各項證據，自得作為證據，先予敘明。
二、上開犯罪事實，業據被告於警詢、偵查及本院審理時均坦承
    不諱（警一卷第3至5頁、警二卷第3至11頁、警三卷第3至5
    頁、警四卷第3至6頁、偵二卷第15至16頁、本院卷第37、43
    頁），核與證人即被害人林榮輝（警一卷第7至10頁、偵一
    卷第13至14頁）、謝英輝（警二卷第15至16頁、警三卷第9
    至11頁、偵二卷第29至31頁、偵三卷第15至16頁）、蔡美蘭
    （警二卷第13至14頁）、證人即路人許凱迪（警二卷第17至
    18頁）、吳皓愷（警二卷第19至20頁）、證人即告訴人林媺
    倖（警四卷第7至8頁）、黃信評（警四卷第9至11頁）分別
    於警詢之證述情節均大致相符，並有①犯罪事實一（一）：
    案發現場照片及監視器錄影畫面截圖（警一卷第25至31頁、
    偵一卷第15至21頁）、②犯罪事實一（二）：被害人謝英輝
    之臺南市政府警察局第三分局安中派出所受理案件證明單、
    受理各類案件紀錄表、臺南市政府警察局第一分局扣押筆錄
    、扣押物品收據、贓物認領保管單、現場及贓物照片（警二
    卷第27至33、45、63至67頁、警三卷第13至15、17至23頁）
    、③犯罪事實一（三）：臺南市政府警察局第一分局文化所1
    11年1月28日員警職務報告、扣押筆錄、贓物認領保管單、
    芝齋商店騎樓「飲料攤」及「碗粿攤」大同路二段119號照
    片（警二卷第21至25、33、43、47至61頁）、④犯罪事實一
    （四）：臺南市政府警察局第二分局扣押筆錄、扣押物品收
    據、贓物認領保管單、委託書1紙、現場照片、監視器錄影
    畫面截圖及查獲贓物照片（警四卷第15至21、23、25、27至
    35頁）等件在卷可稽。足認被告之任意性自白均應與事實相
    符，洵堪信實。本案事證明確，被告上開犯行堪予認定，均
    應依法論科。
三、論罪科刑：
（一）核被告所為，分別係犯刑法第321條第1項第2款之毀越門
      扇及安全設備竊盜罪【犯罪事實一（一），共2罪】、同
      條項第3款之攜帶兇器竊盜罪【犯罪事實一（二）（四）
      ，共3罪】、同法第320條第1項之竊盜罪【犯罪事實一（
      三），共1罪】。被告所犯上開六罪間，犯意各別，行為
      互殊，應予分論併罰。
（二）爰審酌被告前已有多次竊盜前科（均未構成累犯），且正
      值青春年少，仍不知悛悔，竟不思以正當方法獲取所需財
      物，率爾竊取他人財物，侵害他人財產，動機及所為均可
      議，顯然欠缺尊重他人財產權觀念，法紀意識薄弱，對民
      眾財產安全及社會治安均有相當危害，所為實不足取；惟
      念其坦承全部犯行，犯後態度尚稱良好；並考量被告家境
      清寒、畢業後並無工作、生活所需均靠其母親資助（本院
      卷第47頁）；兼衡被告犯行所採取之手段、造成被害人之
      損害情形、迄今仍未與相關告訴人及被害人達成和解；再
      考量所竊財物價值均非甚高，且部分財物均已歸還相關被
      害人（詳如後述），並衡酌被告自承學歷為高職畢業、未
      婚無子女、無業、收入來源需仰賴其母親，並供承所竊財
      物均拿來購買煙火施放玩樂等一切具體情狀（本院卷第45
      至47頁），分別量處如主文所示之刑；並就得易科罰金部
      分【犯罪事實一（三）】，諭知以1,000元折算1日之易科
      罰金折算標準，並就不得易科罰金部分【犯罪事實一（一
      ）（二）（四）】，定其應執行之刑如主文所示。
四、按犯罪所得，屬於犯罪行為人者，沒收之，於全部或一部不
    能沒收或不宜執行沒收時，追徵其價額，刑法第38條之1第1
    項前段、第3項分別定有明文。經查：
（一）除已歸還各該被害人之現金外，其餘未扣案如犯罪事實欄
      一（一）所示被告竊得之現金3,000元；如犯罪事實欄一
      （二）所示被告竊得花用之現金309元（扣除已歸還被害
      人之291元）；如犯罪事實欄一（四）所示被告竊得花用
      之現金2萬7,000元（扣除已歸還告訴人之1萬2,699元），
      共計3萬309元，均為被告於本院審理時供承在卷（本院卷
      第46頁），均應認屬被告之犯罪所得，應依刑法第38條之
      1第1項前段規定宣告沒收，於全部或一部不能沒收時，則
      應依同條第3項規定，追徵其價額。
（二）另未扣案之剪刀，固係被告持之用以犯如犯罪事實欄一（
      二）、（四）所示加重竊盜之物，然該等物品均係被告在
      現場隨手拾得，並非被告所有，且均未扣案，又案發迄今
      已逾數月，爰不予宣告沒收。
據上論斷，應依刑事訴訟法第273條之1第1項、第299條第1項前
段，刑法第320條第1項、第321條第1項第2款、第3款、第41條第
1項前段、第51條第5款、第38條之1第1項前段、第3項、第40條
之2第1項，刑法施行法第1條之1第1項，判決如主文。
本件經檢察官李宗榮提起公訴，檢察官呂舒雯到庭執行職務。
中　　華　　民　　國　　111 　年　　4 　　月　　18　　日
　　　　　　　　　刑事第十四庭  法　官　林岳葳
以上正本證明與原本無異
如不服本判決應於收受本判後20日內向本院提出上訴書狀，並應
敘述具體理由。其未敘述上訴理由者，應於上訴期間屆滿後20日
內向本院補提理由書狀（均須按他造當事人之人數附繕本）「切
勿逕送上級法院」。
  　　　　　　　　　　　　　　　書記官　黃得勝
中　　華　　民　　國　　111 　年　　4 　　月　　20　　日

附錄本案論罪科刑法條：
中華民國刑法第320條
（普通竊盜罪、竊佔罪）
意圖為自己或第三人不法之所有，而竊取他人之動產者，為竊盜
罪，處五年以下有期徒刑、拘役或五十萬元以下罰金。
意圖為自己或第三人不法之利益，而竊佔他人之不動產者，依前
項之規定
處斷。
前二項之未遂犯罰之。

中華民國刑法第321條
（加重竊盜罪）
犯前條第一項、第二項之罪而有下列情形之一者，處六月以上五
年以下有期徒刑，得併科五十萬元以下罰金：
一、侵入住宅或有人居住之建築物、船艦或隱匿其內而犯之。
二、毀越門窗、牆垣或其他安全設備而犯之。
三、攜帶兇器而犯之。
四、結夥三人以上而犯之。
五、乘火災、水災或其他災害之際而犯之。
六、在車站、港埠、航空站或其他供水、陸、空公眾運輸之舟、
    車、航空機內而犯之。
前項之未遂犯罰之。